# 请教陈老师：分期付款的无形资产，处置时长期付款余额和未确认融资费用余额，是否结转

提问人：园园圆梦 时间：2020-02-23 08:05:30
1 、 2017 年 1 月 2 日，一般纳税人A公司向B公司购买ERP。由于资金紧张，采用分期付款方式支付，总计 6000 万元， 2017 年 1 月 2 日首付，余款于 2017 年末至 2021 年末分 5 年平均支付。折现率为10%，直线法摊销，预计净残值为0 ，预计使用年限为 10 年，购买价款的现值为4790.8万元。
2017 年 1 月 2 日及 12 月 31 日取得增值税专用发票注明的价款均为 1000 恨元，进项税均为 60 万元，款项已支付。
2017 年 1 月 2 日：
借：无形资产 4790.8
未确认融资费用 1209.2
贷：长期应付款 6000
2017 年 12 月 31 日
借：财务费用 379.08
贷：未确认融资费用 379.08
借：长期应付款 1000
应交税费——应交增值税（进项税额） 60
贷：银行存款 1060
借：管理费用 479.08
贷：累计摊销 479.08
2017 年 12 月 31 日长期应付款账面价值=（5000-1000）-（1209.2-379.08）=3169.88万元2 、 2018 年 1 月 2 日是，A公司B签订ERP转让协议，售价为 5500 万元。 2018 年 1 月 5 日，A公司办理相关资产转移手续并收到丙公司支付的款项 5830 万元（含增值税 330 万元）。同日，A公司与丙公司办理完成ERP转让手续。
借：银行存款 5830 5830
累计摊销 479.08 479.08
贷：无形资产 4790.8 4790.8
应交税费————应交增值税（销项税额） 330330
资产处置损益1188.281188.28
请问：最后一笔处置分录中，长期应付款余额3069.88，以及未确认融资费用余额，在处置该无形资产时，为何不结转？

回答人：chenyiwei
分期付款形成的负债是针对该无形资产的供应商的。后续无形资产虽然对外处置，但并不意味着该项剩余付款义务同时消除，所以该项长期应付款和对应的未确认融资费用不应转销。
根据《企业会计准则第 22 号——金融工具确认和计量》的规定，金融负债终止确认的条件时相关的现时义务已经消除。